【裁判字號】    89,上訴,404
【裁判日期】    890824
【裁判案由】    毒品危害防制條例
【裁判全文】
臺灣高等法院刑事判決                  八十九年度上訴字第四四號
    上  訴  人
    即  被  告  庚○○
    選      任
    辯  護  人  鄭勝助
    上  訴  人
    即  被  告  丙○○
    選      任
    辯  任  人  吳慶隆
    上  訴  人
    即  被  告  陳銀鐘
    選      任
    辯  護  人  郭芳宜
右上訴人，因違反毒品危害防制條例案件，不服臺灣板橋地方法院八十八年度訴字第
一００八號，中華民國八十八年十一月十一日第一審判決（起訴案號：臺灣板橋地方
法院檢察署八十七年度偵字第二四四二五號）提起上訴，本院判決如左：
    主      文
原判決撤銷。
庚○○共同連續販賣第二級毒品，累犯，處有期徒刑柒年陸月，扣案之第二級毒品安
非他命壹包（驗餘淨重壹點貳壹公克）沒收銷燬之，販賣毒品所得新台幣肆仟元沒收
，如全部或一部不能沒收時，以其財產抵償之。
丙○○、陳銀鐘共同販賣第二級毒品，未遂，各處有期徒刑年捌月，扣案之第二級
毒品安非他命壹包（驗餘淨重壹點貳壹公克）沒收銷燬之。
    事      實
一、庚○○於民國（下同）八十一年二月二十四日，因犯準誣告罪，為台灣台北地方
    法院判處有期徒刑六月，如易科罰金以銀元三十元折算一日，緩刑二年在案。於
    八十二年六月二十日，因犯非法吸用化學合成麻醉藥品罪，為台灣台中地方法院
    判處有期徒刑六月，如易科罰金以銀元三百元折算一日確定，其上開緩刑並經裁
    定撤銷。於八十三年二月十六日，另犯竊盜罪，為台灣台中地方法院判處有期徒
    刑六月確定，上開後二罪經法院裁定應合併執行有期徒刑十月。刑期自八十三年
    三月十日起算，八十三年十一月二十三日執行完畢。其於八十三年四月十六日，
    再因施用毒品及非法施用化學合成麻醉藥品等罪，為台灣台中地方法院各判處有
    期徒刑三年、八月，應執行有期徒刑三年六月確定。八十三年三月二十四日，因
    違反藥事法案件，為台灣台中地方法院判處有期徒刑三月確定，其上開三罪經法
    院裁定應合併執行有期徒刑三年八月確定。自八十三年十一月二十四日接續執行
    ，並與犯準誣告罪所處六月有期徒刑併予執行計算刑期，於八十四年七月二十五
    日假釋出獄，八十七年九月二十一日假釋縮刑期滿視為執行完畢。
二、詎庚○○不知悔改，明知安非他命為毒品危害防制條例所定之第二級毒品，不得
    非法販賣，持有，仍意圖營利，基於販賣第二級毒品安非他命之概括犯意，將其
    於八十七年九月間，在台北市○○路○段一四０巷二二弄二七號三樓，向綽號「
    阿明」（或稱「阿峰」）之不詳姓名年籍之成年男子所購得之安非他命，除供己
    施用外（施用安非他命之犯行業經另案送觀察、勒戒處理），另連續於八十七年
    九月中旬某日及八十七年十月中旬某日，在台北縣新莊市○○○路四六八巷七號
    二樓己○○住處，先後二次以每包新台幣（下同）二千元之價格販售安非他命各
    一包予己○○施用（己○○施用毒品犯行另案處理），而從中牟取利益。嗣於八
    十七年十一月三日下午五時許，己○○在上開住處為警查獲，起出其持有購入供
    施用之第二級毒品安非他命一包（淨重０、０五公克）及安非他命殘渣袋一袋，
    經警囑己○○撥打電話連絡販賣毒品者，以誘出庚○○，而經己○○以電話向庚○○佯稱欲購買五千元之安非他命，庚○○接獲該電話，乃承前販賣第二級毒品
    安非他命之概括犯意，並與丙○○、陳銀鐘基於共同販賣第二級毒品之犯意聯絡
    ，委由丙○○、陳銀鐘二人先行前往台北縣新莊市○○○路四六八巷七號二樓己○○住處，欲向己○○收取對價五千元，庚○○並夥同知悉上情同具犯意聯絡之
    另案被告乙○○（乙○○所涉販賣及施用毒品罪行由檢察官通緝偵辦中）隨後再
    前往上址交付毒品，丙○○與陳銀鐘，及庚○○與乙○○，於八十七年十一月三
    日二十一時許，各在己○○住處及台北縣新莊市○○○路四六八巷「大唐江山」
    社區警衛室為埋伏警員查獲，致此次販賣第二級毒品安非他命未得逞，而經警扣
    得庚○○所持有欲販售予己○○之安非他命一包（驗餘淨重一點二一公克）。
三、案經台北縣警察局海山分局報請台灣板橋地方法院檢察署檢察官偵查起訴。
    理      由
一、訊據上訴人即被告庚○○固供承有於右揭時地向綽號「阿明」（或稱「阿峰」）
    之不詳姓名成年男子販入第二級毒品安非他命供己施用之事實，暨上訴人即被告
    丙○○、陳銀鐘二人供承有於右開時地共同前往己○○住處，被告丙○○並供承
    係應庚○○之託欲向己○○收取五千元之事實，惟被告庚○○、丙○○、陳銀鐘
    均矢口否認有何販賣第二級毒品安非他命之犯行，被告庚○○辯稱：己○○前向
    伊借五千元，並以行動電話為擔保，此次接到己○○說要買五千元的安非他命，
    伊才知道己○○有錢，而因伊無機車，故委託丙○○前往收取，嗣久候不見丙○○，於是請乙○○載其前往查看，抵達時即為警查獲，所帶之安非他命係供己
    施用，伊及己○○於警訊時遭刑求，所供自白不實云云，被告丙○○辯稱：庚○○說己○○以手機向其借五千元，委託伊前往向己○○收取該五千元，並非向己○○收取販賣安非他命之對價，伊與陳銀鐘剛進門即為警查獲云云。被告陳銀鐘
    辯稱：伊原本與丙○○約好要去逛街買光碟片，途中丙○○說要到己○○處，叫
    伊陪他去，伊就跟著去，根本不知道要去做什麼，而一進到屋內就被壓在地上，
    並未說何話，而在警訊時並未說什麼，警訊筆錄不實在云云。
二、惟查：
  (一)己○○先後於八十七年九月中旬及八十七年十月中旬，在其右揭住處，以每包二
    千元之代價各向被告庚○○購買安非他命一包以供施用，嗣己○○於八十七年十
    一月三日下午五時許，在其住處為警查獲時，依警之指示，以電話連絡販賣安非
    他命者，經己○○連絡被告庚○○表示欲購買五千元之安非他命一公克，未久，
    被告丙○○、陳銀鐘二人即前來欲向己○○收取五千元，而一進門即被警控制住
    等情，業據己○○分別於警訊及偵查時供述甚詳在卷（見偵查卷第六頁背面、第
    七頁正面、第二七頁正面）。而被告丙○○於警訊時供稱：伊與陳銀鐘前往台北
    縣新莊市○○○路四六八巷七號二樓，幫庚○○收取其販賣安非他命給己○○之
    款五千元，並不知這種行為是犯法，伊想舉手之勞，又有零錢花，不知利害關係
    云云（見偵查卷第十二頁背面）。另被告陳銀鐘於警訊時供稱：伊於八十七年十
    一月三日二十時二十分許，接到丙○○打給伊電話，至其住處新莊市○○路二０
    七巷八號四樓接他，說要到民安西路某海產店找庚○○交代伊和丙○○先去找新
    莊市○○○路四六八巷七號二樓己○○男子收取庚○○欲販賣安非他命給己○○
    的錢五千元，並傳話說庚○○會再拿安非他命給己○○，而在查獲時地為警埋伏
    查獲等語（見偵查卷第十四頁）。而被告丙○○、陳銀鐘二人確於右開時地在己○○住處為埋伏之警員查獲等情，並據證人即查獲警員丁○○、甲○○於本院調
    查時證述在卷，另被告庚○○並經警同於當日晚上九時許，在台北縣新莊市○○○路四六八巷「大唐江山」社區警衛室（即在己○○住處樓下附近）前查獲，且
    扣得被告庚○○所持有之安非他命一包（此連同己○○為警查獲之安非他命一包
    送請法務部調查局鑑驗結果確係安非他命無誤，驗餘淨重各為０、０三公克及一
    、二一公克，有法務部調查局八十八年八月四日（）陸字第八八０五三九六四
    號檢驗通知書一份在卷可參）。茲訊據被告庚○○亦供承己○○打電話向伊表示
    要買五千元之安非他命云云，雖被告庚○○辯稱己○○於電話中是說要向綽號「
    阿風」者買安非他命云云。惟查，己○○為警查獲時，依警方之指示，打電話連
    絡販賣安非他命者，以期人俱獲，己○○若非前曾向被告庚○○購買安非他命
    ，又豈有即行以電話向被告庚○○表示欲購買五千元安非他命之理，被告庚○○
    所辯當時己○○電話中是表示要向綽號「阿風」者買安非他命云云，顯違常理，
    殊無足取。茲查己○○以電話向被告庚○○表示欲購買五千元之安非他命一公克
    ，未久，被告丙○○及陳銀鐘二人竟即依被告庚○○之表示前往己○○住處，欲
    向己○○拿取五千元，則被告丙○○及陳銀鐘所欲向己○○收取之五千元，顯即
    係己○○在電話中所表示要向被告庚○○購買安非他命之五千元，被告庚○○雖
    迭次以己○○以手機向其借款五千元，因伊無機車，且丙○○住在己○○附近，
    所以委其前往代為收取五千元云云，惟查己○○於偵查時供稱庚○○於八十七年
    十月初向伊借行動電話，因伊要搬家，故向庚○○催討，庚○○說行動電話在他
    朋友處，於是伊說返還行動電話或折價一萬多元云云（見偵查卷第七一頁），並
    無以行動電話向被告庚○○借款五千元之情事，且查，己○○當天在電話中係表
    示欲向被告庚○○購買五千元之安非他命，並無表示要償還何款項之情事，被告
    三人又豈有欲前往向己○○收取借款之理，且若依被告庚○○及丙○○所供當日
    係要向己○○收取己○○以手機向庚○○所借之五千元，而被告丙○○及陳銀鐘
    二人並未帶己○○之手機前往，誠不知又如何向己○○請求償還該五千元，且
    僅區區之五千元，而依被告庚○○供稱其前並曾前往己○○住處與之一起施用安
    非他命，又何需如此大費週章委由他人前往收取，況查被告庚○○並未通知己○○其欲委由何人前往，己○○縱有向被告庚○○借款，亦無任意將借款償還予被
    告庚○○以外之人之理，是被告庚○○所供己○○以手機向其五千元等語，顯非
    事實，殊無足採。而查被告庚○○委由被告丙○○及陳銀鐘前往向己○○拿取五
    千元，當無未告知前往收取之緣由，否則被告丙○○及陳銀鐘到達後又據何向己○○表明收取該五千元，至被告陳銀鐘若僅係單純一時隨同被告丙○○前往己○○住處，而收取五千元又毋庸費時多久，被告陳銀鐘儘可在樓下稍候，又何以竟
    與被告丙○○一起上樓至己○○住處，是被告丙○○、陳銀鐘上揭於警訊時所供
    前往己○○住處係欲收取庚○○欲販賣安非他命給己○○的錢五千元等語，堪認
    屬事實，而查被告庚○○隨被告丙○○、陳銀鐘二人之後前往己○○住處樓下附
    近，並帶上揭淨重一點餘公克之安非他命一包，此被告庚○○所安非他命之
    數量適與己○○為配合警方獲案所提購買之數量相一致，且查該安非他命若僅係
    供被告庚○○施用，其又何有隨身帶，並數量達一公克餘之理，而被告庚○○
    帶安非他命前往己○○住處附近，適復在己○○以電話向其表示購買安非他命
    後未久，且其復先行委請被告丙○○、陳銀鐘二人前往向己○○收取所欲購買安
    非他命之五千元，足見被告庚○○所帶之安非他命顯係依己○○電話中所示而
    欲以之販賣給己○○甚明，此同時為警查獲之乙○○於警訊時亦供稱：警方在現
    場查獲伊及庚○○，並在庚○○身上查獲安非他命一小包，安非他命是庚○○的
    ，伊與庚○○是預備好該安非他命販賣給己○○，所以才會到前述查獲處所並遭
    警方查獲，伊與庚○○預計將該安非他命以新台幣五千元賣給己○○，事後由庚○○拿一些安非他命給伊吸食，價值約五百元，但是還沒拿到這些安非他命就被
    警方查獲，今日是由庚○○與己○○聯絡交易，約好後大約在八十七年十一月三
    日二十時三十分許，我與庚○○先到新莊市○○○路的一家海產店，詳細地址我
    不清楚，之後由庚○○交代陳銀鐘與丙○○兩人先到新莊市○○○路四六八巷七
    號二樓找己○○拿五千元，而後由我與庚○○隨後將安非他命送達，但是在民安
    西路四六八巷「大唐江山」警衛室就被警方查獲等語（見偵查卷第十頁背面），
    亦足資佐證。而查己○○在此之前，若非如其上揭所述，於八十七年九月中旬及
    八十七年十月中旬即曾先後二次向被告庚○○購買安非他命，己○○當無於右開
    時地為警查獲時，經警囑己○○撥打電話連絡販賣毒品者，即行以電話連絡被告
    庚○○，表示欲購買安非他命之理，而被告庚○○若非之前確曾在己○○住處販
    賣安非他命予己○○，亦無隨即帶己○○電話中所表示欲購買之安非他命數量
    前來之理，是己○○上揭所供曾於八十七年九月中旬及八十七年十月中旬先後二
    次在其住處向被告庚○○購買安非他命之情，亦堪認屬事實。
  (二)又為究明被告丙○○、陳銀鐘及己○○、乙○○等人於警訊時供述之任意性與真
    實性，經原審法院傳訊證人即查獲警員許啟文到庭結證稱：己○○、陳銀鐘之警
    訊筆錄均為伊製作，完全依供述製作，絕無施以強暴、脅迫，警訊有錄音，錄音
    帶已隨案移送云云（見原審卷第八０頁正面）。另證人即查獲警員甲○○於本院
    調查時到庭證稱：庚○○、丙○○的筆錄是伊製作的，渠等說什麼，伊就記什麼
    ，沒有必要刑求，因為辦這個案件，伊並不因之得到什麼好處云云（見本院八十
    九年七月十四日訊問筆錄）。而證人即在己○○住處查獲被告丙○○、陳銀鐘之
    警員丁○○於本院調查時證稱：到己○○住處查獲己○○吸用安非他命之時，渠
    等就問安非他命那裡來，他說是向庚○○買的，渠等就要己○○打電話給庚○○
    說要買五千元的安非他命，己○○打完電話說對方會送貨來，沒有多久，丙○○
    及陳銀鐘就進來，而一進來就把他們二人捉住，並先搜身，沒有查到何東西，就
    問東西（即指安非他命）呢？其中一人說是庚○○叫他們前來的，東西在庚○○
    身上，並說庚○○叫他們先來看看有沒有錢，要先看到錢，庚○○才會把東西拿
    上來等語（見本院八十九年六月二十三日訊問筆錄），亦足資佐證前揭所述確屬
    事實。至警訊錄音帶雖因保存人即承辦檢察署書記官不慎銷毀（見台灣板橋地方
    法院檢察署八十八年十月七日板檢金書八七偵字第二四四二五號函），然本案員
    警既已依刑事訴訟法第一百條之一第一項規定於警訊時錄音，即符法定程序，現
    行刑事訴訟法亦未排除錄音因保存機關不慎銷燬時之該被告自白之證據能力，況
    查被告丙○○、陳銀鐘二人於警訊時之前揭自白，經核與事實相符，自得採為被
    告張凌峰、陳銀鐘二人論罪之憑據。至被告庚○○雖迭次辯稱其於警訊時遭警刑
    求云云，而經本院向台灣台北看守所函索被告庚○○於八十七年十一月四日入所
    時之身體檢查記錄表，依該所八十九年五月十五日北所傑衛字第二五三三號函送
    之「內外傷記錄表」，其上載有被告庚○○自述被警刑求所受之胸部會痛（無外
    傷）、手部及腳部腫痛之傷害，而此並經證人即台灣台北看守所檢查被告庚○○
    入所身體之戊○○於本院調查時到庭證稱：入所時我們問有無傷，如自述說那裡
    有傷，而經我們檢查結果有傷，就依其自述寫上其內容云云（見本院八十九年七
    月十四日訊問筆錄），固足認被告庚○○入所時手部及腳部有腫痛情形，然依證
    人甲○○於本院調查時證稱：我們在現場抓庚○○時，他有要逃跑，我們有追他
    並把他壓制在地上云云，或因而造成被告庚○○手腳之腫痛，況查依前所載，本
    院並未採用被告庚○○於警訊時之供述即已足資認定被告庚○○販賣第二級毒品
    安非他命之犯行，被告庚○○徒以其於警訊係遭刑求而否認犯罪，顯非可採。
  (三)查安非他命為價值高昂之違禁毒品，且政府一向查禁森嚴，重罰不寬貸，衡諸常
    情，倘非有利可圖，被告庚○○等人當無平白甘冒被嚴查重罰高度風險之理，是
    尚難因無法實際查悉被告庚○○販入安非他命之數量及價額以資作為是否高價賣
    出之比較，即遽認其無營利意思，而被告丙○○、陳銀鐘二人明知被告庚○○係
    欲販賣安非他命予己○○，竟猶受被告庚○○之託代為前往向己○○收取該價款
    ，顯已著手參與販賣安非他命之構成要件行為，與被告庚○○販賣安非他命犯行
    具有犯意聯絡及行為分擔，縱己○○該次實際並無欲購買安非他命之意，惟被告
    庚○○既有販賣安非他命之犯意，且依約帶安非他命前往交付，並由被告丙○○、陳銀鐘二人先行前往收取價款，被告三人自難解免其應負之刑責。
    綜上所述，被告三人各所辯各節，要均屬圖卸刑責之詞，不足採信，事證明確，
    被告庚○○、丙○○、陳銀鐘三人犯行均堪認定。
三、按安非他命為毒品危害防制條例第二條第二項第二款所定之第二級毒品，被告庚○○於八十七年九月中旬及八十七年十月中旬，先後二次販賣第二級毒品安非他
    命予己○○之行為，係犯毒品危害防制條例第四條第二項之販賣第二級毒品罪，
    至己○○於八十七年十一月三日下午五時許，在其住處為警查獲，為誘出販賣毒
    品者，以求人俱獲，依警方之指示，以電話向被告庚○○佯稱購買安非他命，
    而實際並無購買安非他命之真意，然被告庚○○既有販賣安非他命之故意，且依
    約帶安非他命前往交付，並先行委由被告丙○○、陳銀鐘前往收取價款，顯已
    著手實施販賣安非他命之行為，而因上述原因不能真正完成買賣安非他命之行為
    ，是核被告庚○○、丙○○、陳銀鐘三人就此部分所為，均係犯毒品危害防制條
    例第四條第五項、第二項之販賣第二級毒品未遂罪，公訴人認就此部分之行為係
    犯販賣第二級毒品既遂罪，容有誤會，應予更正。被告庚○○為販賣而持有第二
    級毒品安非他命之低度行為應為販賣之高度行為所吸收，不另論罪，而被告庚○○、丙○○、陳銀鐘與乙○○間就所犯上揭販賣第二級毒品未遂罪，有犯意聯絡
    及行為分擔，均為共同正犯，被告庚○○先後多次販賣第二級毒品安非他命既遂
    及未遂犯行，時間緊接，手段相似，犯罪構成要件相同，顯係基於概括犯意為之
    ，應依連續犯規定論以一罪，依販賣第二級毒品既遂罪論處，至被告丙○○、陳
    銀鐘犯行尚屬未遂，依未遂犯之例，減輕其刑。另查被告庚○○有事實欄所載前
    科判決及執行情形，有台灣高等法院檢察署刑案紀錄簡覆表在卷可憑，其受有期
    徒刑執行完畢後五年內再犯本件有期徒刑以上之罪，為累犯，除法定刑為無期徒
    刑部分依法不得加重外，就其餘法定刑部分，依法加重其刑。至公訴意旨另以被
    告庚○○基於概括犯意，先於不詳時間，以每包低於二千元之價格，向綽號「阿
    明」、「阿峰」等真實姓名年籍不詳之男子購入第二級毒品安非他命後，再自八
    十七年九月間至十月中旬止，以每包二千元之價格販賣予己○○等人，被告庚○○為逃避警員之查緝，採取毒品、金錢分別交付、收取之方式，委託被告丙○○
    、陳銀鐘先交付毒品或收取金錢，再由被告庚○○支付價金或交付毒品，避免人
    俱獲，因認被告庚○○等人尚有販賣安非他命予己○○以外之人之行為，並同
    犯毒品危害防制條例第四條第二項之罪嫌，而被告丙○○、陳銀鐘二人並有與被
    告庚○○共犯販賣第二級毒品安非他命予己○○之罪嫌。惟按犯罪事實應依證據
    認定之，無證據不得推定其犯罪事實，刑事訴訟法第一百五十四條定有明文。訊
    據被告庚○○矢口否認有販賣安非他命予己○○以外之人之犯行，而訊據被告丙○○、陳銀鐘堅決否認有於八十七年九月間至十月中旬止參與販賣安非他命予己○○等人之犯行，經本院遍查卷證，除己○○為警查獲時指證曾於八十七年九月
    中旬及八十七年十月中旬，先後二次在其住處向被告庚○○購買安非他命外，並
    未有其他人出面指證曾向被告庚○○或被告丙○○、陳銀鐘購買安非他命，且所
    謂「等人」究為何人，復無何具體資料可考，自難遽認被告庚○○另有販賣安非
    他命予己○○以外之人之犯行。至被告丙○○於警訊時固供稱伊於八十七年十月
    間共幫庚○○向己○○收取約四次販賣安非他命所得，由伊與陳銀鐘一起去收取
    ，每次庚○○會給一千元、五百元不等當跑路費，然後二人一起花用云云（見偵
    查卷第十二頁背面），被告陳銀鐘於警訊時亦為相同之供述（見偵查卷第十四頁
    背面），嗣於偵查時復供承曾代庚○○收過四次款云云（見偵查卷第二七頁背面
    ），惟查被告之自白不得作為有罪判決之唯一證據，仍應調查其他必要之證據，
    以察其是否與事實相符，刑事訴訟法第一百五十六條第二項定有明文。茲查被告
    庚○○於警訊及偵審中均未曾指述有於八十七年十月間委由被告丙○○、陳銀鐘
    二人前往向己○○收取販賣安非他命價款之事實，至己○○上揭指稱於八十七年
    九月中旬及八十七年十月中旬，先後二次向庚○○各購買二千元之安非他命，惟
    己○○並未曾供述被告丙○○及陳銀鐘二人有於八十七年十月間先後四次前往向
    其收取該四千元，且該四千元若由被告庚○○先後四次委由被告丙○○、陳銀鐘
    二人前往收取，而被告庚○○每次需支付五百元或一千元之代價，誠不知被告庚○○又有何利益可言，被告庚○○又豈有甘冒罹犯重典之險而毫無所得之理，且
    區區四千元，是否須分如此多次前往收取，實非無疑，且己○○之前購買安非他
    命之二千元若積欠未付，被告庚○○是否可能再續賣予安非他命，並仍任其賒欠
    ，亦非無可疑，另查被告庚○○於八十七年九月中旬及十月中旬之交易方式，若
    係先交付毒品安非他命，事後再派人前往收錢，何以八十七年十一月三日查緝之
    交易方式卻又變成先收錢，再交付毒品，又與被告丙○○、陳銀鐘前開自白之交
    易方式迥異，是被告丙○○、陳銀鐘上開自白代被告庚○○先後四次向己○○收
    取販毒價款，既無何具體證據足資證明確與事實相符，且與事理有違，自難遽以
    之據為被告丙○○、陳銀鐘有與被告庚○○共犯販賣安非他命予己○○之論據，
    此外亦查無證據足以認定被告丙○○、陳銀鐘有販賣安非他命予己○○以外之人
    之行為，是被告庚○○、丙○○、陳銀鐘三人上揭此等部分之販賣安非他命犯行
    尚屬不能證明，惟公訴人認被告三人此部分與渠等上開有罪部分具有連續犯之裁
    判上一罪關係，故均不另為無罪之諭知，附此明。原審就被告三人犯行據以論
    罪科刑，固非無見，惟查，原判決認被告丙○○、陳銀鐘二人有與被告庚○○共
    犯八十七年九月中旬及八十七年十月中旬先後二次販賣安非他命予己○○之犯行
    ，其認定核與事實不符，論斷自有未洽，又被告丙○○、陳銀鐘二人於八十七年
    十一月三日受被告庚○○之託先行前往向己○○收取販毒價款五千元，而被告庚○○則與乙○○共同帶安非他命前往欲交付予己○○，則乙○○就此部分販毒
    犯行，顯亦具有共同犯意聯絡，原判決未認定乙○○就此部分犯行具有犯意聯絡
    及行為分擔，同屬共同正犯，亦有未洽，是被告庚○○、丙○○、陳銀鐘上訴意
    旨均否認犯罪，固無理由，惟原判決既有可議之處，自應由本院予以撤銷改判，
    爰審酌被告三人之素行、犯罪之動機、目的、手段、次數、販賣安非他命所獲不
    法利益之數額、因販賣安非他命行為所可能致生之危害及犯罪後之態度等一切情
    狀，各量處如主文第二、三項所示之刑。至扣案之被告庚○○所持有之安非他命
    一包（驗餘淨重一點二一公克），係查獲之毒品，應依毒品危害防制條例第十八
  條第一項前段規定沒收銷燬之，而另扣案之安非他命一小包（驗餘淨重０點０三
    公克）及安非他命殘渣袋一袋，為己○○持有之違禁物，且其亦涉非法施用第二
    級毒品犯行，依持有關係及罪刑不可分原則，該安非他命及安非他命殘渣袋應併
    由己○○施用毒品一案偵審時處理，附此明，又被告庚○○販賣安非他命所得
    之四千元價款，應依毒品危害防制條例第十九條第一項規定沒收，並諭知如全部
    或一部不能沒收時，以其財產抵償之，至被告丙○○、陳銀鐘未向己○○收得被
    告庚○○欲出售安非他命之價款五千元時即為警查獲，起訴事實誤為扣得該五千
    元，該款項自不得依毒品危害防制條例第十九條第一項規定沒收，附此明。
據上論斷，應依刑事訴訟法第三百六十九條第一項前段、第三百六十四條、第二百九
十九條第一項前段，毒品危害防制條例第四條第二項、第五項、第十八條第一項前段
、第十九條第一項，刑法第十一條前段，第二十八條、第五十六條、第二十六條前段
，第四十七條，判決主文。
本案經檢察官陳吉穗到庭執行職務。
中      華      民      國    八十九    年      八      月    二十四    日
                            臺灣高等法院刑事第三庭
                            審判長法  官  張  連  財
                                      法  官  李  英  勇
                                      法  官  張  傳  栗
右正本證明與原本無異。
如不服本判決應於收受送達後十日內向本院提出上訴書狀，其未敘述上訴之理由者並
得於提起上訴後十日內向本院補提理由書（均須按他造當事人之人數附繕本）。
                                      書記官  王  秀  雲
中      華      民      國    八十九    年      八      月    二十八    日
附錄：本案論罪科刑法條全文
毒品危害防制條例第四條
製造、運輸、販賣第一級毒品者，處死刑或無期徒刑；處無期徒刑者，得併科新臺幣
一千萬元以下罰金。
製造、運輸、販賣第二級毒品者，處無期徒刑或七年以上有期徒刑，得併科新臺幣七
百萬元以下罰金。
製造、運輸、販賣第三級毒品者，處五年以上有期徒刑，得併科新臺幣五百萬元以下
罰金。
製造、運輸、販賣專供製造或施用毒品之器具者，處一年以上七年以下有期徒刑，得
併科新臺幣一百萬元以下罰金。
前四項之未遂犯罰之。


司法院資訊處製作；財團法人民間司法改革基金會備份。
